【裁判字號】    90,交上易,169
【裁判日期】    900524
【裁判案由】    過失傷害
【裁判全文】
臺灣高等法院刑事判決                            九十年度交上易字第一六九號
    上  訴  人
    即  被  告  甲○○
右上訴人因過失傷害案件，不服臺灣板橋地方法院八十九年度交易字第三八五號，中
華民國九十年三月一日第一審判決（起訴案號：臺灣板橋地方法院檢察署八十九年度
偵字第一二三六三號）提起上訴，本院判決如左：
    主  文
上訴駁回。
    事實及理由
一、本案經本院審理結果，認第一審以上訴人即被告甲○○犯刑法第二百八十四條第
    二項前段之業務過失傷害罪，判處拘役五十日，並諭知易科罰金折算之標準為三
    百元折算一日，認事用法及量刑均無不當，應予維持，並引用第一審判決書記載
    之事實、證據及理由如附件。
二、上訴意旨略以：(一)上訴人車輛當時行駛外側（右方）車道，土城市○○路為單向
    四車道，最外側劃有停車格。車禍發生地點路面未劃設分隔線，肇事時上訴人所
    開車準備停車，已進入停車格（最外側）車道內，被害人機車始由後方撞及上訴
    人所開車輛，並非上訴人所開車輛擦撞機車左後照鏡。(二)本件車禍經鑑定後，上
    訴人依法提出覆議申請，惟未有覆議，即被法院通知審理。(三)本件車禍之發生，
    上訴人並無過失，告訴人有過失。(四)車禍發生後，與告訴人協調解決，告訴人說
    由其母親做主，其母親說要三十萬元才願和解，上訴人無此經濟能力等情。
三、經查：(一)肇事地點之車道為四車道，其中第三、第四（外側）車道間未劃分隔線
    ，因第四車道劃設停車格，上訴人之小貨車與告訴人機車相撞之車道，係在第四
    （最外側）車道，為上訴人及告訴人於偵審中所供明，並有道路交通事故調查報
    告表附於警卷可憑。(二)上訴人於警訊供稱：「當時我將車駛入慢車道準備靠右邊
    停車繳費，正要靠右邊停車時，我發現後視鏡有一輛機車駛過來，剎車後停住，
    乙○○所駕機車便擦撞過來」、「我的車右前輪．．右側中門等損壞」，於檢察
    官偵查中供稱：「我準備靠邊停時，看到對方騎機車過來，但已閃避不及了，我
    當時車頭已靠近，但車尾還在外車道邊線」。告訴人乙○○於警訊供稱：「當時
    我騎機車行駛慢車道上，突然甲○○所駕自小貨車駛出，我剎車不及便發生擦撞
    ，．．我車前頭損壞」，於檢察官偵查中供稱：「我騎車在外車道與路邊中間之
    車道直行，對於突然從外車道轉過來，我剎車不及，撞上對方右側車身，對方沒
    有打方向燈」。綜合上訴人與告訴人上述之供詞，足以認定上訴人係由第一或第
    二車道未打方向燈而急速將其自小貨車變換至第三與第四車道，欲停靠路邊繳費
    ，因未保持安全距離，致自小貨車於尚未完全停靠在慢車道時，其車之右側與當
    時告訴人在外側慢車道直行所騎機車之前車頭部分相撞，告訴人係因剎車不及而
    撞及自小貨車，肇事之發生係上訴人駕車變換車道未保持安全距離所致，係上訴
    人之疏忽，上訴人變換車道時應注意，並能注意，竟疏於注意，自有肇事過失。
    又按汽車在雙向四車道行駛，變換車道時應注意安全距離，道路交通安全規則第
    九十八條第一項第六款定有明文，上訴人變換車道未保持安全距離，致告訴人煞
    車不及而撞及上訴人之右側車身，上訴人顯有過失。告訴人係直行車，在規定之
    慢車道正常行駛，自無肇事過失，況縱告訴人有過失，上訴人也不免過失之責任
    。且上訴人於偵查中及原審均自承自己有過失，於本院改稱自己無過失云云，係
    卸責之詞，不足採信。(三)台灣省台北縣區車輛行車事故鑑定委員會鑑定結果，亦
    認上訴人在快慢車道間變換車道未注意安全距離，為肇事原因，有該委員會八十
    九年十一月二十四日函附之鑑定意見書附在原審卷可憑。因上訴人之肇事過失甚
    為明顯，雖原審未依上訴人之申請而將鑑定結果送請覆議，並無不當。(四)上訴人
    既無能力與告訴人達成民事和解，原審判處拘役五十日並得易科罰金，量刑並無
    過重。
四、綜上所述，被告之上訴為無理由，其上訴應予駁回。
據上論斷，應依刑事訴訟法第三百六十八條、第三百七十三條，判決如主文。
本案經檢察官林炳雄到庭執行職務。
中      華      民      國    九十    年      五      月    二十四    日
                              臺灣高等法院刑事第三庭
                                  審判長法  官  張  連  財
                                        法  官  張  傳  栗
                                        法  官  李  英  勇
右正本證明與原本無異。
不得上訴。
                                        書記官  初  玲  玲
中      華      民      國    九十    年      五      月    二十五      日
附錄    本判決論罪科刑法條：
刑法第二百八十四條
因過失傷害人者，處六月以下有期徒刑、拘役或五百元以下罰金，致重傷者，處一年
以下有期徒刑、拘役或五百元以下罰金。
從事業務之人，因業務上之過失傷害人者，處一年以下有期徒刑、拘役或一千元以下
罰金，致重傷者，處三年以下有期徒刑、拘役或二千元以下罰金。


司法院資訊處製作；財團法人民間司法改革基金會備份。
